臺灣高等法院刑事判決　　　　　　　 96年度交上易字第320號
上　訴　人
即　被　告　甲○○
上列上訴人因公共危險案件，不服台灣板橋地方法院九十六年度
交易字第三四三號，中華民國九十六年七月三十一日第一審判決
（起訴案號：台灣板橋地方法院檢察署九十六年度偵字第一一四
五七號），提起上訴，本院判決如下：
    主  文
上訴駁回。
    事實及理由
一、本案經本院審理結果，認第一審以上訴人即被告甲○○犯刑
    法第一百八十五條之三罪，累犯，判處有期徒刑八月，認事
    用法及量刑均無不當，應予維持，並引用第一審判決書記載
    之事實、證據及理由（如附件）。
二、被告上訴意旨略以：原審量刑過重，請求撤銷原審判決云云
    。惟原審詳酌被告前已有四次之酒後駕車行為，屢經判刑，
    竟不知記取教訓，短時間再度飲酒後駕車，顯見其品行並非
    良好、漠視他人生命、身體、財產安全，形如道路上游走之
    不定時炸彈，又其酒後駕駛小客車於道路上行駛，不僅嚴重
    危害往來之交通安全，且此次吐氣所含之酒精濃度測試達每
    公升1.10毫克，足見其毫無悔改之意，暨犯後坦承犯行之態
    度等一切情狀，因而量處有期徒刑八月，以資懲儆。核原審
    之量刑洵屬允當。是被告上訴為無理由，應予駁回。
據上論結，應依刑事訴訟法第三百七十三條、第三百六十八條，
判決如主文。
本案經檢察官陳明光到庭執行職務。
中　　華　　民　　國　　96　　年　　11　　月　　13　　日
　　　　　　　　　刑事第十七庭  審判長法　官  趙功恆
                                　　  法　官  孫惠琳
                                　　  法　官  陳憲裕
以上正本證明與原本無異。
不得上訴。
                                      書記官  劉育妃
中　　華　　民　　國　　96　　年　　11　　月　　16　　日
附件
臺灣板橋地方法院刑事判決　　　　　　 96年度交易字第343號
公　訴　人　臺灣板橋地方法院檢察署檢察官
被　　　告　甲○○　男　55歲（民國○○年○月○○日生）
　　　　　　　　　　身分證統一編號：Ｚ000000000號
　　　　　　　　　　住臺北縣三重市○○○路36巷39號2樓
上列被告因公共危險案件，經檢察官提起公訴（96年度偵字第11
457 號），本院受理後被告為有罪之陳述，裁定依簡式審判程序
，判決如下：
    主  文
甲○○服用酒類，不能安全駕駛動力交通工具而駕駛，累犯，處
有期徒刑捌月。
    事  實
一、甲○○前於民國91年間，因酒後駕車之公共危險案件，經本
    院於91年9 月19日以91年度重交簡字第15號簡易判決判處罰
    金銀元2 萬元確定；又因酒後駕車之公共危險案件，經臺灣
    臺北地方法院於91年5 月2 日以91年度北交簡字第768 號簡
    易判決判處罰金銀元1 萬8 千元確定，上開二案均經繳清罰
    金執行完畢在案。復因過失傷害及酒後駕車之公共危險案件
    ，經本院於93年10月4 日以93年度交簡字第521 號簡易判決
    判處有期徒刑3 月及拘役50日確定，甫於94年7 月6 日入監
    執行完畢（於本案構成累犯）。再因酒後駕車之公共危險案
    件，經本院於96年5 月31日以95年度交簡字第738 號簡易判
    決判處有期徒刑3 月在案。
二、詎甲○○猶不知悔改，明知酒精成分對人之意識能力具有不
    良影響，及酒後駕車對一般往來之公眾及駕駛人自身皆具有
    高度危險性，既漠視自己安危，尤枉顧公眾安全，而於96年
    4 月28日上午11時許，在其臺北縣三重市○○○路36巷39號
    2 樓住處，飲用酒類後，已達不能安全駕駛動力交通工具之
    程度，竟仍於同日中午12時許，駕駛其所有之車牌號碼9400
    －MS號自用小客車出門並搭載3 名友人，欲沿國道一號高速
    公路南下前往苗栗縣後龍地區。嗣於同日中午12時34分許，
    途經前開公路南下路段35.4公里處即泰山收費站時，因駛入
    回數票專用車道，卻仍持現金繳費，行車狀況異常，為警發
    覺有異，進而攔檢盤查，經警發現甲○○滿身酒味，並測得
    其呼氣酒精濃度達每公升1.10毫克。
三、案經國道公路警察局第一警察隊報告臺灣板橋地方法院檢察
    署檢察官偵查起訴，經裁定以簡式審判程序審理。
    理  由
一、上揭犯罪事實，迭據被告甲○○於警詢、偵訊及本院審理時
    均坦承不諱，並有交通事故當事人酒精測定紀錄單、刑法第
    185 條之3 案件測試觀察紀錄表、汽車駕駛人酒後生理協調
    平衡檢測紀錄表各乙紙附卷可稽，足認被告自白與事實相符
    ，堪予採信。是本案事證明確，被告犯行洵堪認定，應依法
    論科。
二、核被告甲○○所為，係犯刑法第185 條之3 之服用酒類不能
    安全駕駛動力交通工具而駕駛罪。被告有事實欄所載之犯罪
    科刑紀錄，此有臺灣高等法院被告前案紀錄表1 份附卷可證
    ，其於徒刑執行完畢5 年內，故意再犯有期徒刑以上之本罪
    ，為累犯，爰依刑法第47條第1 項之規定，加重其刑。爰審
    酌被告甲○○前已有4 次之酒後駕車行為，屢經判刑，竟不
    知記取教訓，短時間再度飲酒後駕車，顯見其品行並非良好
    、漠視他人生命、身體、財產安全，形如道路上游走之不定
    時炸彈、又其酒後駕駛小客車於道路上行駛，不僅嚴重危害
    往來之交通安全，且此次吐氣所含之酒精濃度測試達每公升
    1.10毫克，足見其毫無悔改之意，暨犯後坦承犯行之態度等
    一切情狀，判處如主文所示之刑，以資懲儆。
據上論斷，應依刑事訴訟法第273 條之1 第1 項、第299 條第1
項前段，刑法第185 條之3 、第47條第1 項，刑法施行法第1條
之1 第1 項、第2 項但書，判決如主文。
本案經檢察官吳宗光到庭執行職務。
中　　華　　民　　國　　96　　年　　7 　　月　　31　　日
                  刑事第十七庭   法  官   鄭燕璘
上列正本證明與原本無異。
如不服本判決，應於判決送達後10日內向本院提出上訴狀 (應附
繕本)， 上訴於臺灣高等法院。
                                  書記官  呂紹明
中　　華　　民　　國　　96  　年　　7 　　月　　31　　日
附錄本案論罪科刑法條：
刑法第185 條之3：
服用毒品、麻醉藥品、酒類或其他相類之物，不能安全駕駛動力
交通工具而駕駛者，處1 年以下有期徒刑、拘役或3 萬元以下罰
金。
